【裁判字號】    88,簡上,143
【裁判日期】    890126
【裁判案由】    竊盜
【裁判全文】
臺灣高雄地方法院刑事判決                        八十八年度簡上字第一四三號
    上  訴  人  臺灣高雄地方法院檢察署檢察官
    被      告  乙○○
右列上訴人因被告竊盜案件，不服臺灣高雄地方法院高雄簡易庭八十八年度雄簡字第
八一○號中華民國八十八年七月二十九日第一審判決（起訴案號：臺灣高雄地方法院
檢察署八十八年度偵字第一六七五六號）提起上訴，及移送併案（同署八十八年度偵
字第一九一六二號、二三五○五號），本院判決如左：
    主  文
原判決撤銷。
乙○○共同連續攜帶兇器竊盜，處有期徒刑柒月。
扣案之起子、鐵鎚各壹支均沒收。
    事  實
一、乙○○基於意圖為自己不法之所有之概括犯意，先於民國八十八年七月二日下午
    二時五十分許，在高雄市左營區榮民總醫院大門旁，見「日有行」所有，以分期
    付款方式出賣與甲○○使用中，車牌號碼為ＷＨＺ－○一○號之輕型機車，停放
    於該處，乃與某不詳年籍、姓名，綽號「阿明」之成年男子，基於竊盜之犯意聯
    絡，由其徒手破壞該機車輪子上之大鎖，該綽號「阿明」之成年男子則在旁把風
    ，共同竊取上開機車，甫得手欲牽離時，即為巡邏警員當場查獲，「阿明」則趁
    隙逃逸。復先後於八十八年七月二十八日十四時許及同日十五時許，承前犯意，
    並與侯宗銘（由公訴人另行起訴）基於加重竊盜之犯意聯絡，二人同時攜帶乙○
    ○所有供犯罪所用且客觀上足以傷害人之身體之兇器起子、鐵鎚各一支，分別在
    高雄市三民區○○○路一九七號前及高雄市三民區○○○路一七七號前，以持上
    開起子、鐵鎚破壞車鎖之方式，共同竊取丙○○、劉奕男所有車號各為ＸＬＫ－
    二一○號、ＸＳＭ－○五七號之機車各乙部，得手後，均以每部新台幣四千元之
    價格出售予知情之黃仁義（由公訴人另行起訴）轉售圖利。嗣於同年七月二十八
    日十五時三十分許，在高雄市三民區○○○路與自由一路口為警查獲，並扣得上
    開起子、鐵鎚各一支，進而循線於同日二十時許，在高雄縣大寮鄉○○村○○路
    一一八號內起獲上開二部機車。
二、案經高雄市政府警察局左營分局、高雄市政府警察局三民第一分局分別報請台灣
    高雄地方法院檢察署檢察官偵查起訴及移送併案審理。
    理  由
一、訊據被告乙○○對右揭時、地連續竊取機車三部之犯行坦承不諱，核與被害人甲
    ○○、丙○○、劉奕男於警訊中指訴失竊情節及原同案被告侯宗銘、黃仁義於警
    訊、偵查中供述之行竊、買贓經過均大致相符，復有贓物認領保管收據二紙附卷
    ，及被告所有供竊取機車用之起子、鐵鎚各乙支扣案為憑，足認被告自白與事實
    相符。本件事證明確，被告右揭犯行洵堪認定，應依法論科。
二、查被告乙○○行竊時所攜帶之起子、鐵鎚各一支客觀上均足以對人之生命、身體
    、安全構成威脅，為兇器之一種，另按該起子、鐵鎚，依社會一般觀念既足認為
    有使人生命身體安全構成危險之器具，被告在竊盜現場持以行竊，為保護他人身
    體免受攻擊之危險，應以攜帶兇器竊盜論處（參照最高法院七十四年三月十九日
    刑庭總會決議、司法院七十五、十一、廿五、（七五）廳刑一字第九九五號函）
    。核被告先後竊取三部機車之行為，分別係犯刑法第三百二十條第一項之普通竊
    盜罪及同法第三百二十一條第一項第三款之攜帶兇器加重竊盜罪。被告就上開竊
    盜犯行分別與「阿明」及侯宗銘有犯意聯絡及行為分擔，均應論以共同正犯。又
    被告連續竊取機車三部之行為，時間緊密，所犯構成要件相同，顯係基於概括犯
    意為之，應依刑法第五十六條連續犯之規定，論以攜帶兇器加重竊盜一罪。被告
    竊取被害人丙○○、劉奕男所有機車之事實，雖未據公訴人起訴，惟本院認與前
    開起訴有罪部分之事實，有連續犯之裁判上一罪關係，自得併予審酌，併予說明
    。原審認被告罪證明確，予以論罪科刑，固非無見。惟查被告承同一概括犯意，
    復於上開時日再竊取被害人丙○○、劉奕男所有機車各一部之犯行，原審未及併
    予審理，尚有未洽，檢察官上訴意旨執此指摘原判決不當，為有理由，自應由本
    院將原判決撤銷改判。審酌被告經警查獲後仍再次竊盜，不知警惕，惟念及其前
    未曾有犯罪紀錄，素行尚稱良好，有台灣高雄地方法院檢察署刑案資料查註紀錄
    表及本院被告全國前案紀錄表在卷可按，所竊得機車價值非鉅，及犯後坦承犯行
    ，態度尚佳等一切情狀，量處如主文所示之刑，以資懲儆。至被告竊取機車所用
    之起子及鐵鎚各乙支，係被告所有之物，業據其於本院審理時供明，爰依法宣告
    沒收之。
據上論斷，應依刑事訴訟法第四百五十五條之一第三項、第三百六十九條第一項，刑
法第二十八條、第五十六條、第三百二十一條第一項第三款，第三十八條第一項第二
款，判決如主文。
本案經檢察官曾逸誠到庭執行職務。
中      華      民      國    八十九    年    一      月    二十六      日
                            臺灣高雄地方法院刑事第三庭
                                審判長法  官  謝  肅  珍
                                      法  官  黃  三  友
                                      法  官  王  美  玲
右正本證明與原本無異。
本案不得上訴。
                                      書記官  楊  真  芬
中      華      民      國    八十九    年    一      月    二十六      日
附錄本判決論罪科刑之法條：
刑法第三百二十一條第一項第三款
犯竊盜罪而有左列情形之一者，處六月以上五年以下有期徒刑：
三、攜帶兇器而犯之者。


司法院資訊處製作；財團法人民間司法改革基金會備份。
